# 求助陈版主：关于联营公司确认投资收益问题

提问人：wangjiao0451 时间：2017-03-07 20:32:47
陈版主您好， 2016 年 3 月A公司与B公司签署投资B公司的投资协议（非同一控制），B公司于 2016 年 7 月做了营业执照变更。协议里规定了注册资本的认缴比例和付款时间，付款时间为营业执照变更后的 5 天内，认缴比例为30%，但并未约定按什么比例承担损益和风险，截至 2016 年 12 月 31 日，A公司仍未向B公司注资。我的问题是， 2016 年底，A公司是否需要确认B公司的投资收益，如果需要确认，可以按认缴比例确认吗？

回答人：chenyiwei
如果没有特殊约定，应按实缴出资比例享有或承担被投资方的盈亏。建议关注的问题是：（ 1 ）自约定出资缴纳日到年末期间，B是盈利还是亏损？（ 2 ）A是否需就其延迟缴纳出资的违约事实向B及其他股东承担违约责任，如果是，则相关财务影响在A的报表中如何反映？

提问人：wangjiao0451 时间：2017-03-08 11:22:53
B是盈利的，目前通过询问A公司的管理层，A公司并不打算向B公司的其他股东追责，但是，如果追责的话，那应该如何在报表中体现这部分的影响呀？

回答人：chenyiwei
根据违约责任条款合理、谨慎地预计需向其他股东承担赔偿责任的金额，考虑是否满足或有事项准则对确认预计负债的条件的规定，如是则需确认预计负债。